【裁判字號】    98,抗,5
【裁判日期】    980119
【裁判案由】    聲請延長羈押
【裁判全文】
臺灣高等法院花蓮分院刑事裁定             98年度抗字第5號
抗  告  人
即  被  告  甲○○
                    現羈押於臺灣花蓮看守所
上列抗告人即被告因檢察官聲請延長羈押案件，不服臺灣花蓮地
方法院97年12月26日97年度偵聲字第57號裁定，提起抗告，本院
裁定如下：
    主  文
抗告駁回。
    理  由
一、原法院依檢察官之聲請，經訊問抗告人即被告（以下簡稱抗
    告人）甲○○後，抗告人雖否認犯行，惟經核閱台灣花蓮地
    方法院檢察署97年度偵字第5224號、97年度偵字第3644號、
    96年度偵字第3918號等偵查卷附資料及相關證人之證詞，足
    認抗告人犯罪嫌疑重大；且抗告人於前案偵審中仍履次為盜
    採砂石犯行，復有提供假人證以虛偽資料以避免扣押物被沒
    收之情事。又本案尚有共犯待查，有事實足認抗告人有反覆
    實施同一犯罪及勾串共犯或證人之虞，因認抗告人原羈押之
    原因並未消滅，且無法以其他強制處分代之，仍有繼續羈押
    並禁止接見、通信之必要，而准許檢察官延長羈押之聲請。
二、抗告意旨略以：抗告人自民國（下同）97年10月31日起均遭
    羈押，並禁止接見通信，對外界事務均無從知悉，如何重複
    實施同一竊盜犯罪；本件抗告人之犯罪為侵害財產法益之類
    型，非如吸食毒品有一再實施犯罪之可能；且檢察官聲請理
    由，乃以過去之事證、盜採面積數量為花蓮地區之最等聲請
    延長羈押，並不能證明抗告人有再犯之虞；另檢察官並未提
    出足夠事證，證明抗告人有勾串證人之虞；又本件僅單純侵
    害財產法益之竊盜案件，羈押抗告人 4月顯超過相當期間云
    云。
三、經查：
（一）原法院前依檢察官聲請，經訊問抗告人甲○○後，依卷內
      證人之證述、空照圖、現場照片等資料，足認抗告人犯罪
      嫌疑重大，且抗告人於原法院96年度易字第25號判決後又
      為本件犯行，且均將責任推諉予其他共犯，足認有勾串證
      人及反覆實施同一犯罪之虞，認有羈押必要，而依刑事訴
      訟法第101條第1項第2款、第101條之 1第1項第5款規定，
      於97年10月31日裁定准予羈押，並禁止接見、通信。
（二）抗告人為泰暘砂石公司獨資經營之董事長，為長期盜採砂
      石以獲取重大利益，向員警行賄（另案偵辦中），並於95
      年 4月間指揮方信勝、楊猛聰、江廣忠、方信一等人盜採
      砂石；經檢察官起訴後，仍於偵、審程序進行中，反覆實
      施盜採砂石為警查獲偵辦中（97年度偵字第3644號案件、
      96年度偵字第3918號案件、97年度他字第 727號案件、97
      年度偵字第5636號案件），自有反覆施實同一犯罪之虞。
（三）另本案尚有共同盜採砂石，及購買盜採砂石之相關共犯進
      行偵查中；而抗告人於96年盜採事件中，曾提供假人證即
      會計張美賢提供虛偽資料，用以證明扣案證物為張美賢所
      有，圖避免其所有機具日後遭沒收，自有事實足認其有勾
      串共犯或證人之虞。
（四）綜上各情，原法院認抗告人犯罪嫌疑重大，且本案尚有共
      犯待查，有事實足認抗告人有反覆實施同一犯罪及勾串共
      犯或證人之虞，因認抗告人原羈押之原因並未消滅，且無
      法以其他強制處分代之，仍有繼續羈押並禁止接見、通信
      之必要，而准許檢察官延長羈押之聲請，經核與法並無不
      合。抗告意旨指摘原裁定不當云云，並無可採，其抗告為
      無理由，應予駁回。
據上論斷，應依刑事訴訟法第412條，裁定如主文。
中    華    民    國    98    年    1    月    1 9    日
                        審判長法  官  何方興
                              法  官  林鳳珠
                              法  官  林德盛
以上正本證明與原本無異。
本件不得再抗告。
                              書記官  劉妙娘
中    華    民    國    98    年    1    月    1 9    日


司法院資訊處製作；財團法人民間司法改革基金會備份。
